臺灣橋頭地方法院刑事判決　　　　　　110年度審易字第633號
公　訴　人　臺灣橋頭地方檢察署檢察官
被　　　告　蔣尚豪



上列被告因業務侵占案件，經檢察官提起公訴（110年度偵字第
6611號），嗣被告於準備程序中就被訴事實為有罪之陳述，經受
命法官告知簡式審判程序之旨，並聽取被告與公訴人之意見後，
由本院合議庭裁定由受命法官獨任依簡式審判程序審理，判決如
下：
    主  文
蔣尚豪犯業務侵占罪，處有期徒刑陸月，如易科罰金，以新臺幣
壹仟元折算壹日。未扣案犯罪所得現金新臺幣貳萬柒仟玖佰元及
雞蛋共計捌仟柒佰參拾柒公斤均沒收，於全部或一部不能沒收或
不宜執行沒收時，追徵其價額。
    事  實
一、蔣尚豪自民國108年3月12日起，在高雄市○○區○○巷00○
    0號三代食品有限公司（下稱三代公司）擔任廠長，負責雞
    蛋貨品之保管及管理、廠商訂貨、指派司機出貨及收受與保
    管司機向客戶收取而交付之銷售雞蛋之貨款等工作，為從事
    業務之人。竟意圖為自己不法之所有，基於業務侵占之犯意
    ，分別為下列之行為:
  ㈠於109年5月23日起迄110年1月5日止，接續將三代公司所銷
    售予高雄市金獅湖市場內攤販之雞蛋並由司機許哲綸、方柏
    璇、張惟仁所收取後轉交予蔣尚豪保管之銷售雞蛋之款項共
    計新臺幣（下同）27,900元，未繳回三代公司，反以變易持
    有為所有之意思，予以侵占入己。
  ㈡並於任職期間，趁職務之便，接續將三代公司所有並存放於
    倉庫內之雞蛋共計8,737公斤據為己有，並轉賣他人獲利。
    嗣經三代公司發覺有異報警處裡，始悉上情。
二、案經三代公司訴由高雄市政府警察局仁武分局報告臺灣橋頭
    地方檢察署檢察官偵查起訴。
    理  由
一、本件被告蔣尚豪所犯係死刑、無期徒刑、最輕本刑為3年以
    上有期徒刑以外之罪，其於準備程序中就被訴事實為有罪之
    陳述，經本院告知簡式審判程序之旨，並聽取檢察官、被告
    之意見後，被告同意適用簡式審判程序，本院亦認為適宜依
    簡式審判程序進行，依刑事訴訟法第273條之1第1項、第284
    條之1規定，合議庭裁定本件由受命法官獨任進行簡式審判
    程序審理。又本案之證據調查，依刑事訴訟法第273條之2規
    定，不受同法第159條第1項、第161條之2、第161條之3、第
    163條之1及第164條至第170條規定之限制，均合先敘明。
二、上揭事實業據被告於本院準備程序及審理時均坦承不諱（本
    院卷第16、27、30頁反面），核與證人即告訴人陳元禧、證
    人劉芬如、許哲綸、方柏璇於警詢及偵查中之指訴（見警卷
    第21至27、33至39、43至45、49至51頁；偵卷第27至30頁）
    情節相符，復有三代公司之客戶銷退貨明細表及聲明書、通
    訊軟體LINE對話紀錄擷圖、簡訊翻拍照片、三代公司經濟部
    商工登記公示資料等件（見警卷第55至73、81至97頁；偵卷
    第21頁）附卷可稽，足認被告上開任意性自白與事實相符，
    堪信為真實。綜上所述，本案事證明確，被告前揭犯行堪以
    認定，應依法論科。
三、論罪科刑：
  ㈠核被告所為，係犯刑法第336條第2項之業務侵占罪。又刑法
    第336條就罰金刑部分，雖於108年12月25日修正施行，但本
    次修法僅將罰金數額之貨幣單位由銀元轉換為新臺幣，並為
    調整換算，對被告並無有利或不利之情事，自毋庸為新舊法
    比較，併予敘明。再被告所為多次業務侵占犯行間，乃係本
    於同一侵占之犯意，於密接時間、地點實施上開侵占之行為
    ，侵害同一法益，各行為間之獨立性極為薄弱，依一般社會
    健全觀念，在時間差距上難以強行分開，應視為數個舉動之
    接續施行，合為包括之一行為予以評價，屬接續犯。
  ㈡爰審酌被告受僱於告訴人，不思謹守職責分際，竟利用告訴
    人之信任，將業務上收取之貨款及保管之雞蛋轉賣獲利，造
    成告訴人財產上之損失，所為應予非難，惟犯後已坦承犯行
    ，態度尚可，雖表達賠償告訴人之意願，然告訴人表示無和
    解意願（偵卷21頁、院卷第33頁），致未能達成和解，故被
    告犯後未能填補告訴人之損害，不能完全歸責於被告；兼衡
    自陳高中畢業、在工廠上班，月入28,000元、未婚、需扶養
    61歲之母親之生活狀況、犯罪動機、目的、手段等一切情狀
    ，量處如主文所示之刑，並諭知易科罰金之折算標準，以資
    懲儆。又被告雖請求本院諭知緩刑宣告，惟本院審酌被告未
    能取得告訴人之原諒，自難認單以刑罰之宣告即足策勵自新
    之效，實無以暫不執行為適當之情形，綜合上情，本院認不
    宜為緩刑宣告，併此敘明。
四、按犯罪所得，屬於犯罪行為人者，沒收之。前2 項之沒收，
    於全部或一部不能沒收或不宜執行沒收時，追徵其價額，刑
    法第38條之1第1項前段、第3項定有明文。查被告本案犯行
    所侵占如事實欄一㈠所示之款項現金27,900元及如事實欄一
    ㈡所示之雞蛋8,737公斤(共計價值279,584元)犯罪所得均未
    扣案，且被告於偵查中供稱貨款及貨品轉賣所得均花用完畢
    等語，復未賠償告訴人，爰依刑法第38條之1第1項前段、第
    3項之規定宣告沒收，於全部或一部不能沒收或不宜執行沒
    收時，追徵其價額。
據上論斷，應依刑事訴訟法第273 條之1 第1 項、第299 條第1
項前段，判決如主文。
本案經檢察官曾財和提起公訴，檢察官李門騫到庭執行職務。
中    華    民    國    110    年    12    月    8    日
                  刑事第四庭   法  官  簡祥紋
上列正本證明與原本無異。
如不服本判決，應於判決送達後20日內敘明上訴理由，向本院提
出上訴狀（應附繕本），上訴於臺灣高等法院。其未敘述上訴理
由者，應於上訴期間屆滿後20日內向本院補提理由書「切勿逕送
上級法院」。
中    華    民    國  110    年    12    月    8    日
                               書記官   陳佳彬
　
附錄本案論罪科刑法條全文：
中華民國刑法第336 條
對於公務上或因公益所持有之物，犯前條第1 項之罪者，處1 年
以上7 年以下有期徒刑，得併科15萬元以下罰金。
對於業務上所持有之物，犯前條第1 項之罪者，處6 月以上5 年
以下有期徒刑，得併科9 萬元以下罰金。
前二項之未遂犯罰之。